臺灣臺北地方法院民事判決　　　　　　 100年度訴字第1848號
原　　　告　日盛國際商業銀行股份有限公司
　　　　　　（原寶島商業銀行股份有限公司）
法定代理人　楊智光
訴訟代理人　王義傑
被　　　告　施權育
　　　　　　陳碧蓮
　　　　　　張珈語
上列當事人間清償借款事件，本院於民國100 年6 月13日言詞辯
論終結，判決如下：
    主  文
原告之訴駁回。
訴訟費用由原告負擔。
    事實及理由
一、原告主張：原告（原寶島商業銀行股份有限公司，於民國90
    年8 月14日經財政部核准變更名稱）起訴主張被告施權育於
    86年10月15日邀同被告陳碧蓮及張玉珍（現更名為張珈語）
    為連帶保證人，向原告借款新台幣（下同）185 萬元，約定
    利息按原告基準利率8.4 ％加碼1.1 ％計算（視同到期時利
    率為9.6 ％），並同意該利率隨本行基準利率變動而調整，
    且依年金法計算月付金，共分60期，按期平均攤還本息，借
    款期限自86年10月30日起至91年10月30日止，並約定其逾期
    在6 個月以內按原利率10％，超過6 個月以上按原利率20％
    計算之違約金。詎料被告等人自87年5 月30日起即未再還款
    繳息，經催討迄未清償，依雙方訂立之授信約定書第5 條約
    定，本借款視為全部到期，被告施權育對原告已不再享有期
    限利益，而被告陳碧蓮及張玉珍既為本件借款之連帶保證人
    ，依法自應連帶給付原告借款本金、利息及違約金。爰依消
    費借貸及連帶保證之法律關係，提起本訴等語。
二、按原告之訴訟標的為確定判決之效力所及者，法院應以裁定
    駁回之；債務人對於支付命令未於法定期間合法提出異議者
    ，支付命令與確定判決有同一之效力，民事訴訟法第249 條
    第1 項第7 款後段、第521 條定有明文。又訴訟法上所謂一
    事不再理之原則，乃指同一事件已有確定之終局判決者而言
    ，其所謂同一事件，必同一當事人就同一法律關係而為同一
    之請求（最高法院19年上字第278 號判例參照）。所稱既判
    力，即為訴訟標的之法律關係，於確定之終局判決中經裁判
    者，當事人就該法律關係不得更行起訴，亦不得於新訴用作
    攻擊或防禦方法，而為與確定判決意旨相反之主張之效力。
    經查：(1)原告對被告施權育、張玉珍之上開請求，業經宜蘭
    地方法院以87年度羅促字第5946號及本院以87年度店促字第
    55號發支付命令，且因被告施權育、張玉珍均未聲明異議，
    該支付命令業均已確定在案，有支付命令及確定證明書可證
    （附於本院卷內）；(2)原告對被告陳碧蓮之上開請求，業經
    本院於89年5 月16日以88年度訴字第2284號判決駁回，並經
    台灣高等法院於89年11月21日以89年度上字第761 號判決駁
    回上訴確定在案，有上揭判決在卷可稽（附於本院卷內）。
    是原告依同一法律關係於本件訴訟中對被告施權育、陳碧蓮
    、張玉珍起訴請求，揆諸上開條文意旨，自應認為不合法。
三、依民事訴訟法第249 條第1 項第7 款，第95條，第78條，裁
    定如主文。
中    華    民    國    100    年    6    月    30    日
                  民事第四庭    法  官  陳靜茹
以上正本係照原本作成。
如對本裁定抗告須於裁定送達後10日內向本院提出抗告狀，並繳
納抗告費新台幣1,000 元。
中    華    民    國   100    年    6     月    30    日
                                書記官  鄭雅雲